臺灣新竹地方法院刑事判決　　　　　　　 99年度訴字第255號
公　訴　人　臺灣新竹地方法院檢察署檢察官
被　　　告　周中宇
選任辯護人　陳詩文律師
上列被告因違反毒品危害防制條例案件，經檢察官提起公訴（99
年度偵字第6457號），本院判決如下︰
    主  文
周中宇犯如附表一所示之罪，主文及宣告刑各如附表二編號(一)至
編號(八)所載。應執行有期徒刑陸年，扣案之門號0000000000號行
動電話壹支（含ＳＩＭ卡壹張）、第三級毒品Ｋ他命壹包（毛重
點玖公克，驗後毛重點捌捌玖公克）及電子秤重器壹台，
均沒收；未扣案之販賣、轉讓毒品所得共新臺幣肆仟玖佰元沒收
，如全部或一部不能沒收時，以其財產抵償之。
    事  實
一、周中宇前於民國97年間，因轉讓第三級毒品案件，經本院以
    97年度竹簡字第921 號判決判處有期徒刑4 月、4 月，應執
    行有期徒刑6 月確定，並於97年12月15日易科罰金執行完畢
    。詎猶不知悔改，而為下列犯行：
（一）周中宇明知Ｋ他命（Ketamine，下稱Ｋ他命）係毒品危害
      防制條例第2 條第2 項第3 款所稱之第三級毒品，依法不
      得販賣、轉讓，竟基於轉讓第三級毒品Ｋ他命之犯意，先
      向姓名年籍不詳之人，以0.8 公克約新臺幣（下同）300
      元之代價，購入數目不詳之第三級毒品Ｋ他命後，於附表
      一編號(一)至編號(三)所示之時間、地點，以0.8 公克Ｋ他命
      300 元之方式，原價轉讓如附表一編號(一)至編號(三)所示之
      第三級毒品Ｋ他命予附表一編號(一)至編號(三)所示之劉興奇
      ，並收取附表一編號(一)至編號(三)所示之金錢。另於附表一
      編號(四)所示之時間、地點，無償轉讓1 包重約0.2 公克（
      起訴書誤載為數量不詳，應予更正）之Ｋ他命予劉興奇。
（二）周中宇另行起意，基於販賣第三級毒品Ｋ他命牟利之意圖
      ，先向姓名年籍不詳之人，以0.8 公克約300 元之代價，
      販入數目不詳之第三級毒品Ｋ他命後，隨即於附表一編號
      (五)至編號(八)所示之時間、地點，以2.3 公克（起訴書誤載
      為2.5 公克，應予更正）Ｋ他命售價1,000 元之方式，出
      售如附表一編號(五)至編號(八)所示之第三級毒品Ｋ他命予附
      表一編號(五)至編號(八)所示之徐佩，並收取附表一編號(五)至
      編號(八)所示之金錢。
（三）嗣經警報請臺灣桃園地方法院檢察署檢察官向臺灣桃園地
      方法院聲請監聽周中宇所使用之門號0000000000號行動電
      話，並於99年8 月27日下午4 時40分許，為警持本院核發
      之搜索票至停放在新竹市○○○道與明湖路口、周中宇駕
      駛之車牌號碼6115-YT 號自用小客車內搜索，當場扣得周
      中宇所有之第三級毒品Ｋ他命1 包（毛重3.9 公克，驗後
      毛重3.8893公克）、門號0000000000號行動電話1 支（含
      SIM 卡1 張）、電子秤重器1 台、Ｋ他命吸食器1 支、Ｋ
      他命吸食盤1 個等物，始悉上情。
二、案經行政院海岸巡防署北部地區巡防局桃園機動查緝隊報告
    臺灣新竹地方法院檢察署檢察官偵查起訴。
    理  由
壹、程序部分：
  一、檢察官起訴書附表編號6 至編號8 原記載被告周中宇於99
      年7 月9 日、99年7 月13日、99年8 月5 日3 次販賣第三
      級毒品Ｋ他命之地點，分別在「新竹市○○路某處」、「
      新竹市○○路某處」、「新竹市○○路華江駕訓班附近某
      處」，惟經公訴人到庭更正起訴書附表編號6 至編號8 所
      載地點，均為「新竹市○○路華江駕訓班附近車號6115-Y
      T 自小客車內」，合先敘明。
  二、按被告以外之人於審判外之言詞或書面陳述，除法律有規
      定者外，不得作為證據。又被告以外之人於審判外之陳述
      ，經當事人於審判程序同意作為證據，法院審酌該言詞陳
      述或書面陳述作成時之情況，認為適當者，亦得為證據。
      當事人、代理人或辯護人於法院調查證據時，知有第159
      條第1 項不得為證據之情形，而未於言詞辯論終結前聲明
      異議者，視為有前項之同意，刑事訴訟法第159 條第1 項
      及第159 條之5 分別定有明文。經查，本件被告周中宇就
      證人劉興奇、徐佩於警詢及偵訊時之證述，在本院準備程
      序及審理程序中，就證據能力一節均表示無意見，並未於
      本案言詞辯論終結前聲明異議，而本院審酌上開證人於警
      詢及偵訊時之陳述係於案發後就自己親身經歷之事實所為
      者，依其陳述作成時之情況並無不適當，且非非法取得之
      證據，又無證明力明顯過低之情形，復經本院於審判期日
      就上開證據進行調查、辯論，依前開規定，自得為證據；
      次按，本案認定事實所引用之文書證據，並無證據證明係
      公務員違背法定程序所取得，亦無刑事訴訟法第159 條之
      4 之顯有不可信之情況與不得作為證據之情形，本院斟酌
      本案卷內之證據並非非法取得，亦無證明力明顯過低之情
      形，且經本院於審判期日依法進行證據之調查、辯論，被
      告於訴訟上之程序權，已受保障，故前揭各該證據，亦均
      得採為證據。
貳、實體部分：
  一、認定犯罪事實所根據的證據及理由：
      上揭事實，業據被告周中宇於99年9 月9 日、99年10月15
      日偵訊暨本院審理時均坦承不諱（參偵查卷第169 頁至第
      172 頁、第230 頁至第231 頁、本院卷第8 頁至第15頁、
      第52頁至第55頁、第102 頁至第109 頁），核與證人劉興
      奇、徐佩於警詢時之陳述暨偵訊時之證述情節大致相符（
      參偵查卷第25頁至第26頁、第29頁至第30頁、第53頁至第
      55頁、第60頁至第62頁、第70頁至第71頁、第218 頁至第
      220 頁、第233 頁至第235 頁），且有被告所使用之門號
      0000000000號行動電話與劉興奇、徐佩各使用之門號0000
      000000、0000000000、0000000000號行動電話通話監聽譯
      文、被告所使用之門號0000000000號行動電話與劉興奇、
      徐佩各自使用之門號0000000000、0000000000、00000000
      00號行動電話之通聯紀錄、臺灣桃園地方法院99年聲監字
      第594 號、99年聲監續字第1183號通訊監察書、門號0000
      000000、0000000000、0000000000、0000000000號申登資
      料各1 份在卷可稽（參偵查卷第8 頁、第165 頁至第166
      頁、第194 頁至第214 頁、本院卷第27頁、第61頁至第90
      頁），並有本院99年度聲搜字第582 號搜索票、桃園縣政
      府警察局龍潭分局搜索扣押筆錄、扣押物品目錄表各1 份
      、扣案物照片12張附卷可參（參偵查卷第17頁至第19頁、
      第47頁至第52頁、本院卷第34頁至第36頁），此外，復有
      扣案之門號0000000000號行動電話1 支（含ＳＩＭ卡1 張
      ）、電子秤重器1 台可資佐證。另扣案之白色結晶1 包（
      驗前毛重3.9 公克）經送鑑驗結果（因鑑驗使用0.0107公
      克，驗後毛重3.8893公克），確含有Ｋ他命成分，亦有台
      灣檢驗科技股份有限公司99年9 月17日之濫用藥物檢驗報
      告1 紙在卷可憑（參偵查卷第224 頁），再被告自承以0.
      8 公克約300 元之價格販入Ｋ他命後，於附表一編號(五)至
      編號(八)所示之時間、地點，以2.3 公克Ｋ他命1,000 元之
      價格出售，亦即其進價為每公克375 元，售價為每公克43
      4.78元，顯可賺取其中之價差，自有營利之意圖。又證人
      劉興奇於99年8 月27日在桃園縣政府警察局龍潭分局之採
      尿，經警將其親採封緘之尿液送驗結果確呈Nor-Ketamine
      、Ketamine陽性反應，核與被告於附表一編號(四)所示之時
      間、地點，無償轉讓1 包重約0.2 公克之Ｋ他命予證人劉
      興奇施用一情相符，亦有勘察採證同意書、桃園縣政府警
      察局龍潭分局尿液對照表、檢體紀錄表、台灣檢驗科技股
      份有限公司於99年9 月20日出具之濫用藥物檢驗報告各1
      份在卷可憑（參偵查卷第37頁至第39頁、第225 頁），是
      被告自白核與事實相符，堪以採信。本件事證明確，被告
      犯行堪以認定，應依法論科。
  二、論罪科刑：
（一）按Ｋ他命係毒品危害防制條例第2 條第2 項第3 款所列之
      第三級毒品，依法不得販賣、轉讓。核被告周中宇就附表
      一編號(一)至編號(四)所為，係犯毒品危害防制條例第8 條第
      3 項之轉讓第三級毒品罪，就附表一編號(五)至編號(八)所為
      ，係犯毒品危害防制條例第4 條第3 項之販賣第三級毒品
      罪。被告就附表一編號(一)至編號(八)各次犯行，時間不同，
      犯意各別，應分論併罰。
（二）被告有詳如事實欄一所示之前科紀錄等情，有臺灣高等法
      院被告前案紀錄表1 份在卷可稽（參本院卷第5 頁至第6
      頁），其於前案執行完畢後5 年內故意再犯本件有期徒刑
      以上之8 罪，應均論以累犯，並均依法加重其刑。又毒品
      危害防制條例第17條規定：「犯第4 條至第8 條、第10條
      或第11條之罪，供出毒品來源，因而查獲其他正犯或共犯
      者，減輕或免除其刑；犯第4 條至第8 條之罪於偵查及審
      判中均自白者，減輕其刑」，是被告如犯毒品危害防制條
      例第4 條至第8 條之罪，於偵查及審判中均自白者，應適
      用新法之規定減輕其刑。至所謂「偵查及審判中均自白」
      ，係指被告於偵查中歷次之陳述，曾經自白，且於各審級
      審判中歷次之陳述，曾經自白而言（臺灣高等法院98年度
      第3 次刑事庭庭長法律問題研討會決議參照）。查被告就
      附表一所示各次販賣、轉讓第三級毒品Ｋ他命之犯行，於
      偵查暨本院審理時均自白，本院認上開部分均符合毒品危
      害防制條例第17條第2 項之規定，各應依法減輕其刑。再
      被告有上開刑之加重及減輕情形，應先加後減之。
（三）爰審酌被告販賣、轉讓毒品供他人施用，戕害他人身心健
      康，危害社會治安，助長不良風氣，及其販賣、轉讓毒品
      之數量不多與所賺取之金額非鉅，且其中附表一編號(四)所
      為係屬無償轉讓，暨其犯後坦承犯行，態度尚稱良好，另
      審酌被告現有正當工作、甫結婚且育有幼子、亦需扶養妻
      小及母親等情暨其犯罪之動機、目的、手段、品性、生活
      狀況、智識程度等一切情狀，分別量處如附表二所示之刑
      ，並定其應執行刑。
（四）至辯護人為被告利益辯護稱：被告販賣、轉讓毒品之次數
      、重量及金額非鉅，所造成危害社會之程度與大盤毒梟或
      中、小盤者自屬有異，且被告現有正當工作、甫結婚育有
      幼子、亦需扶養妻小及母親，是被告犯罪所生危害非屬重
      大，犯罪情狀顯可憫恕，請求依刑法第59條之規定減輕其
      刑等語。然按刑法第59條之酌量減輕其刑，必須犯罪另有
      特殊之原因與環境等情狀，在客觀上足以引起一般同情，
      認為即予宣告法定低度刑期尤嫌過重者，始有其適用。又
      刑罰之量定，固屬法院自由裁量之職權行使，惟刑事審判
      之量刑，旨在實現刑罰權之分配的正義，故法院對科刑判
      決之被告量刑，應受比例原則及公平原則之限制，並應符
      合罪刑相當原則，使罰當其罪，否則其判決即非適法，最
      高法院96年度台上字第7451號、第7224號判決意旨可資參
      照。而「無不良素行，事後坦承犯罪，態度良好，獨負家
      庭生活，犯罪之動機、目的，犯罪之手段」等原因，均為
      法定刑內從輕科刑之情形，尚非犯罪另有特殊之原因與環
      境，在客觀上足以引起一般同情，足可憫恕之情況，無法
      依刑法第59條之規定，酌減其刑（最高法院69年度台上字
      第5054號、70年度台上字第2511號、91年度台上字第733
      號判決意旨參照）。查本案被告販賣、轉讓毒品供他人施
      用，戕害他人身心健康，危害社會治安，助長不良風氣，
      且被告前於97年間，即因轉讓第三級毒品案件，業經本院
      以97年度竹簡字第921 號判決判處有期徒刑4 月、4 月，
      應執行有期徒刑6 月確定，並於97年12月15日易科罰金執
      行完畢，詎猶不知悔改，竟又於99年6 月6 日至同年8 月
      5 日間，復有販賣、轉讓毒品共8 次之行為，所為犯行在
      客觀上尚不足以引起一般同情，亦無從認定被告販賣、轉
      讓毒品之舉確可憫恕，即予以宣告法定最低度之刑猶嫌過
      重，而被告坦承犯行、犯罪動機、目的、犯罪手段或生活
      狀況，均屬法定刑內科刑之問題，與刑法第59條犯罪之情
      狀有別，是參照前揭說明，本院認被告並無適用刑法第59
      條減輕其刑之餘地，附此敘明。
（五）按依毒品危害防制條例第18條第1 項前段之規定，應予沒
      收銷燬之毒品，以經查獲之第一、二級毒品為限。又毒品
      依其成癮性、濫用性及對社會危害性，共分為四級，上開
      條例並就製造、運輸、販賣、意圖販賣而持有、以非法方
      法使人施用、引誘他人施用及轉讓不同等級之毒品等行為
      ，分別定其處罰。鑑於第三、四級毒品均係管制藥品，特
      於同條例第11條之1 明定無正當理由，不得擅自持有；第
      18條第1 項後段復規定查獲之第三、四級毒品，無正當理
      由而擅自持有者，沒入銷燬之。從而，依同條例第18條第
      1 項後段應沒入銷燬之毒品，專指查獲施用或持有之第三
      、四級毒品而言；倘係查獲製造、運輸、販賣、意圖販賣
      而持有、以非法方法使人施用、引誘他人施用或轉讓第三
      、四級毒品，既屬同條例相關法條明文規定處罰之犯罪行
      為，即非該條項應依行政程序沒入銷燬之範圍。又同條例
      第19條第1 項所定「供犯罪所用或因犯罪所得之物」，係
      指犯第4 條至第9 條、第12條、第13條或第14條第1 項、
      第2 項之罪所用或所得之物，不包括毒品本身在內，是尚
      不得援用此項規定為第三、四級毒品之沒收依據。再同條
      例對於查獲之製造、運輸、販賣、意圖販賣而持有、以非
      法方法使人施用、引誘他人施用及轉讓第三、四級毒品之
      沒收，並無特別規定，如其行為已構成犯罪，則該毒品即
      屬不受法律保護之違禁物，應回歸刑法之適用，依刑法第
      38條第1 項第1 款之規定沒收之，始為適法（最高法院96
      年度台上字第89號、第727 號、第728 號判決參照）。次
      按，以營利為目的販入毒品，經多次販賣後，持有剩餘毒
      品被查獲，其各次販賣毒品行為，固應合併處罰，惟該持
      有剩餘毒品之低度行為，應僅為最後一次販賣毒品之高度
      行為所吸收，不另論罪，則就該查獲之剩餘毒品，祇能於
      最後一次之販賣毒品罪宣告沒收銷燬，不得於各次販賣毒
      品罪均宣告沒收銷燬，最高法院97年度台上字第3258號判
      決意旨參照。依上開說明，扣案之Ｋ他命1 包經鑑驗結果
      （毛重3.9 公克，驗後毛重3.8893公克），確屬違禁物之
      第三級毒品，已據本院認定如前，且被告亦坦認該扣案之
      Ｋ他命確係如附表一編號(四)所示犯行後所剩餘之毒品（參
      本院卷第53頁），自應依刑法第38條第1 項第1 款之規定
      ，於附表二編號(四)主文及宣告刑欄宣告沒收之。
（六）扣案之電子秤重器1 台，為被告所有，且係供附表一編號
      (五)至編號(八)所示各次販賣毒品予徐佩時秤重所用等語，業
      據被告供承在卷（參本院卷第103 頁背面）；又扣案之門
      號0000000000號行動電話1 支（含ＳＩＭ卡1 張），申登
      名義人係王慧如，固有遠傳電信申登資料1 紙在卷可憑（
      參偵查卷第194 頁），惟被告自承：扣案之門號00000000
      00號行動電話1 支（含ＳＩＭ卡1 張）實際係我所有，且
      係供附表一所示各次販賣、轉讓毒品聯絡劉興奇、徐佩所
      用之物等語（參本院卷第104 頁），均應依毒品危害防制
      條例第19條第1 項之規定宣告沒收。至其餘扣案之物雖屬
      被告所有但非供犯罪所用之物，亦非屬違禁物，爰均不予
      宣告沒收，附此敘明。
（七）又毒品危害防制條例第19條第1 項規定，係採義務沒收主
      義，故販賣毒品所得之金錢，如能認定確係販賣毒品所得
      之款項，均應宣告沒收，不以當場搜獲扣押者為限，但因
      其並無「不問屬於犯人與否，沒收之」之特別規定，仍以
      沒收物屬於犯人所有者為限，始得依該規定予以沒收。而
      上開規定所稱「追徵其價額」者，必限於所沒收之物為金
      錢以外之其他財物而無法沒收時，始應追徵其價額，使其
      繳納與原物相當之價額。如所得財物為金錢而無法沒收時
      ，應以其財產抵償之，而不發生追徵價額之問題，最高法
      院93年度台上字第1218號、第2670號、第2743號判決要旨
      可資參照。被告如附表一編號(五)至編號(八)所示4 次販賣毒
      品所得共計4,000 元（即1,000 元×4 ＝4,000 元）；如
      附表一編號(一)至編號(三)所示3 次轉讓第三級毒品所得共計
      900 元（即300 元×3 ＝900 元），均應依該條項之規定
      沒收，如全部或一部不能沒收時，應以其財產抵償之。
據上論斷，應依刑事訴訟法第299 條第1 項前段，毒品危害防制
條例第4 條第3 項、第8 條第3 項、第17條第2 項、第19條第1
項，刑法第11條、第47條第1 項、第38條第1 項第1 款、第51條
第5 款，判決如主文。
本案經檢察官趙佳儀到庭執行職務。
中    華    民    國    100     年    3   月     9    日
                  刑事第二庭    審判長法  官  賴淑敏
                                      法  官  楊數盈
                                      法  官  王子謙
以上正本證明與原本無異。
如不服本判決應於收受本判決後10日內向本院提出上訴書狀，上
訴書狀應敘述具體理由。上訴書狀未敘述上訴理由者，應於上訴
期間屆滿後20日內補提理由書狀於本院( 均須按他造當事人之人
數附繕本 )「切勿逕送上級法院」。
中    華    民    國   100    年    3     月    9     日
                                      書記官  陳弘明
附錄本案論罪科刑法條全文：
毒品危害防制條例第4條第3項
製造、運輸、販賣第三級毒品者，處五年以上有期徒刑，得併科
新臺幣七百萬元以下罰金。
毒品危害防制條例第8條第3項
轉讓第三級毒品者，處三年以下有期徒刑，得併科新臺幣三十萬
元以下罰金。
附表一
┌──┬────┬────┬───┬────┬────┬─────┐
│編號│販賣時間│販賣地點│買受人│聯絡方式│販賣數量│交易金額  │
│    │轉讓時間│轉讓地點│受讓人│        │轉讓數量│（新臺幣）│
├──┼────┼────┼───┼────┼────┼─────┤
│(一)  │99年6 月│新竹市經│劉興奇│被告使用│轉讓Ｋ他│300 元    │
│    │6 日凌晨│國路笑傲│      │門號0989│命1 包（│          │
│    │2 時15分│江湖KTV │      │918616號│0.8公克 │          │
│    │許（起訴│地下室停│      │行動電話│）（起訴│          │
│    │書誤載為│車場某處│      │與劉興奇│書誤載為│          │
│    │聯絡時間│，被告停│      │之098969│1 公克，│          │
│    │凌晨2 時│放該處之│      │0032號行│應予更正│          │
│    │許，應予│車牌號碼│      │動電話聯│）      │          │
│    │更正）  │6115-YT │      │絡      │        │          │
│    │        │號自用小│      │        │        │          │
│    │        │客車內  │      │        │        │          │
│    │        │        │      │        │        │          │
├──┼────┼────┼───┼────┼────┼─────┤
│(二)  │99年6 月│新竹市經│劉興奇│被告使用│轉讓Ｋ他│300 元    │
│    │19日凌晨│國路笑傲│      │門號0989│命1 包（│          │
│    │3 時42分│江湖KTV │      │918616號│0.8公克 │          │
│    │許      │地下室停│      │行動電話│）（起訴│          │
│    │        │車場某處│      │與劉興奇│書誤載為│          │
│    │        │，被告停│      │之098969│1 公克，│          │
│    │        │放該處之│      │0032號行│應予更正│          │
│    │        │車牌號碼│      │動電話聯│）      │          │
│    │        │6115-YT │      │絡      │        │          │
│    │        │號自用小│      │        │        │          │
│    │        │客車內  │      │        │        │          │
├──┼────┼────┼───┼────┼────┼─────┤
│(三)  │99年6 月│新竹市經│劉興奇│被告使用│轉讓Ｋ他│300 元    │
│    │22日凌晨│國路笑傲│      │門號0989│命1 包（│          │
│    │4 時20分│江湖KTV │      │918616號│0.8公克 │          │
│    │許（起訴│地下室停│      │行動電話│）（起訴│          │
│    │書誤載為│車場某處│      │與劉興奇│書誤載為│          │
│    │聯絡時間│，被告停│      │之098969│1 公克，│          │
│    │凌晨4 時│放該處之│      │0032號行│應予更正│          │
│    │15分許，│車牌號碼│      │動電話聯│）      │          │
│    │應予更正│6115-YT │      │絡      │        │          │
│    │）      │號自用小│      │        │        │          │
│    │        │客車內  │      │        │        │          │
├──┼────┼────┼───┼────┼────┼─────┤
│(四)  │99年8 月│新竹市客│劉興奇│被告使用│轉讓Ｋ他│無償      │
│    │27日下午│雅大道與│      │門號0989│命（約0.│          │
│    │4 時35分│明湖路口│      │918616號│2 公克）│          │
│    │許（起訴│，被告停│      │行動電話│（起訴書│          │
│    │書誤載為│放該處之│      │與劉興奇│誤載為數│          │
│    │聯絡時間│車牌號碼│      │之098969│量不詳，│          │
│    │下午3 時│6115-YT │      │0032號行│應予更正│          │
│    │許，應予│號自用小│      │動電話聯│）      │          │
│    │更正）  │客車內  │      │絡      │        │          │
├──┼────┼────┼───┼────┼────┼─────┤
│(五)  │99年6 月│新竹市中│徐佩  │被告使用│販賣Ｋ他│1,000 元  │
│    │30日晚間│山路獅子│      │門號0989│命1 包（│          │
│    │8 時58分│王遊藝場│      │918616號│2.3公克 │          │
│    │許（起訴│附近    │      │行動電話│）（起訴│          │
│    │書誤載為│        │      │與徐佩使│書誤載為│          │
│    │聯絡時間│        │      │用之0917│2.5 公克│          │
│    │晚間6 、│        │      │399147號│，應予更│          │
│    │7 時許，│        │      │行動電話│正）    │          │
│    │應予更正│        │      │聯絡    │        │          │
│    │）      │        │      │        │        │          │
├──┼────┼────┼───┼────┼────┼─────┤
│(六)  │99年7 月│新竹市成│徐佩  │被告使用│販賣Ｋ他│1,000 元  │
│    │9 日上午│功路華江│      │門號0989│命1 包（│          │
│    │6 時14分│駕訓班附│      │918616號│2.3公克 │          │
│    │許（起訴│近車牌號│      │行動電話│）（起訴│          │
│    │書誤載為│碼6115-Y│      │與徐佩使│書誤載為│          │
│    │聯絡時間│T 號自用│      │用之0982│2.5 公克│          │
│    │上午6 時│小客車內│      │295104號│，應予更│          │
│    │許，應予│        │      │行動電話│正）    │          │
│    │更正）  │        │      │聯絡    │        │          │
├──┼────┼────┼───┼────┼────┼─────┤
│(七)  │99年7 月│新竹市成│徐佩  │被告使用│販賣Ｋ他│1,000 元  │
│    │13日上午│功路華江│      │門號0989│命1 包（│          │
│    │7 時39分│駕訓班附│      │918616號│2.3公克 │          │
│    │許（起訴│近車牌號│      │行動電話│）（起訴│          │
│    │書誤載為│碼6115-Y│      │與徐佩使│書誤載為│          │
│    │聯絡時間│T 號自用│      │用之0982│2.5 公克│          │
│    │上午7 時│小客車內│      │295104號│，應予更│          │
│    │許，應予│        │      │行動電話│正）    │          │
│    │更正）  │        │      │聯絡    │        │          │
├──┼────┼────┼───┼────┼────┼─────┤
│(八)  │99年8 月│新竹市成│徐佩  │被告使用│販賣Ｋ他│1,000 元  │
│    │5 日上午│功路華江│      │門號0989│命1 包（│          │
│    │10時41分│駕訓班附│      │918616號│2.3公克 │          │
│    │許（起訴│近車牌號│      │行動電話│）（起訴│          │
│    │書誤載為│碼6115-Y│      │與徐佩使│書誤載為│          │
│    │聯絡時間│T 號自用│      │用之0917│2.5 公克│          │
│    │上午9 時│小客車內│      │399147號│，應予更│          │
│    │45分許，│        │      │行動電話│正）    │          │
│    │應予更正│        │      │聯絡    │        │          │
│    │）      │        │      │        │        │          │
└──┴────┴────┴───┴────┴────┴─────┘
附表二
┌──┬──────┬─────────────────────┐
│編號│  犯罪事實  │              主文及宣告刑                │
├──┼──────┼─────────────────────┤
│(一)  │附表一編號(一)│周中宇轉讓第三級毒品，累犯，處有期徒刑伍月│
│    │            │，扣案之門號0000000000號行動電話壹支（含Ｓ│
│    │            │ＩＭ卡壹張）沒收；未扣案之轉讓毒品所得新臺│
│    │            │幣佰元沒收，如全部或一部不能沒收時，以其│
│    │            │財產抵償之。                              │
├──┼──────┼─────────────────────┤
│(二)  │附表一編號(二)│周中宇轉讓第三級毒品，累犯，處有期徒刑伍月│
│    │            │，扣案之門號0000000000號行動電話壹支（含Ｓ│
│    │            │ＩＭ卡壹張）沒收；未扣案之轉讓毒品所得新臺│
│    │            │幣佰元沒收，如全部或一部不能沒收時，以其│
│    │            │財產抵償之。                              │
├──┼──────┼─────────────────────┤
│(三)  │附表一編號(三)│周中宇轉讓第三級毒品，累犯，處有期徒刑伍月│
│    │            │，扣案之門號0000000000號行動電話壹支（含Ｓ│
│    │            │ＩＭ卡壹張）沒收；未扣案之轉讓毒品所得新臺│
│    │            │幣佰元沒收，如全部或一部不能沒收時，以其│
│    │            │財產抵償之。                              │
├──┼──────┼─────────────────────┤
│(四)  │附表一編號(四)│周中宇轉讓第三級毒品，累犯，處有期徒刑肆月│
│    │            │，扣案之門號0000000000號行動電話壹支（含Ｓ│
│    │            │ＩＭ卡壹張）及第三級毒品Ｋ他命壹包（毛重│
│    │            │點玖公克，驗後毛重點捌捌玖公克），均沒│
│    │            │收。                                      │
├──┼──────┼─────────────────────┤
│(五)  │附表一編號(五)│周中宇販賣第三級毒品，累犯，處有期徒刑貳年│
│    │            │捌月，扣案之門號0000000000號行動電話壹支（│
│    │            │含ＳＩＭ卡壹張）及電子秤重器壹台，均沒收；│
│    │            │未扣案之販賣毒品所得新臺幣壹仟元沒收，如全│
│    │            │部或一部不能沒收時，以其財產抵償之。      │
├──┼──────┼─────────────────────┤
│(六)  │附表一編號(六)│周中宇販賣第三級毒品，累犯，處有期徒刑貳年│
│    │            │捌月，扣案之門號0000000000號行動電話壹支（│
│    │            │含ＳＩＭ卡壹張）及電子秤重器壹台，均沒收；│
│    │            │未扣案之販賣毒品所得新臺幣壹仟元沒收，如全│
│    │            │部或一部不能沒收時，以其財產抵償之。      │
├──┼──────┼─────────────────────┤
│(七)  │附表一編號(七)│周中宇販賣第三級毒品，累犯，處有期徒刑貳年│
│    │            │捌月，扣案之門號0000000000號行動電話壹支（│
│    │            │含ＳＩＭ卡壹張）及電子秤重器壹台，均沒收；│
│    │            │未扣案之販賣毒品所得新臺幣壹仟元沒收，如全│
│    │            │部或一部不能沒收時，以其財產抵償之。      │
├──┼──────┼─────────────────────┤
│(八)  │附表一編號(八)│周中宇販賣第三級毒品，累犯，處有期徒刑貳年│
│    │            │捌月，扣案之門號0000000000號行動電話壹支（│
│    │            │含ＳＩＭ卡壹張）及電子秤重器壹台，均沒收；│
│    │            │未扣案之販賣毒品所得新臺幣壹仟元沒收，如全│
│    │            │部或一部不能沒收時，以其財產抵償之。      │
└──┴──────┴─────────────────────┘